臺灣臺南地方法院交通事件裁定　　　　 96年度交聲字第473號
異議人即　　甲○○
受處分人
上列受處分人因違反道路交通管理處罰條例案件，對於交通部公
路總局嘉義區監理所台南監理站96年6月4日所為之裁決處分（處
分案號：嘉監南字第裁74-M00000000號）聲明異議，本院裁定如
下：
    主  文
異議駁回。
    理  由
一、原處分意旨略以：受處分人即異議人甲○○（下稱異議人）
    駕駛ＮＩＱ－二四七號重型機車，於民國九十六年五月一日
    十七時三十分許行經台南縣永大路三段與埔聖街口處闖紅燈
    ，嗣經員警當場舉發後，再由原處分機關即交通部公路總局
    嘉義區監理所台南監理站以違規事實明確，依道路交通管理
    處罰條例（下稱處罰條例）第五十三條第一項、第六十三條
    第一項第三款，裁處異議人罰鍰新臺幣（下同）二千七百元
    ，並記違規點數三點。
二、本件異議意旨略以：異議人對違規事實並不爭執，然警察未
    能在交叉路口指揮交通，而躲在暗處取締闖紅燈，且警員沒
    有清楚註明異議人是在何處闖紅燈，就從後面追趕，實令人
    不服，為此聲明異議等語。
三、按車輛指在道路上以原動機行駛之汽車（包括機器腳踏車）
    或以人力、獸力行駛之車輛；汽車駕駛人，行經有燈光號誌
    管制之交岔路口闖紅燈者，處一千八百元以上五千四百元以
    下罰鍰，並記違規點數三點，處罰條例第三條第八款、第五
    十三條第一項、第六十三條第一項第三款分別定有明文。
四、經查：
（一）異議人上開經警舉發「闖紅燈（南向北）」之違規事實，
      有台南縣警察局南縣警交字第M00000000號舉發違反道路
      交通管理事件通知單附卷可資佐證。
（二）證人鍾逢裕即舉發本件之員警於本院九十六年九月十九日
      調查時到庭結證稱：「（本件是否你舉發，情形如何？提
      示舉發單並告以要旨。）是我告發的。我們巡邏到永大路
      三段、埔聖街口，異議人從永大路三段往新市方向南向北
      行駛，我看到異議人該路口的闖紅燈，我就將其攔檢，我
      們巡邏的路線是埔聖街，我們在埔聖街看到異議人闖紅燈
      ，我就右轉攔檢異議人。」、「（右轉攔檢差不多多遠攔
      檢到異議人？）二百公尺。」、「（異議人闖紅燈你們是
      否可能誤判？）不可能，因為當時我們有兩個人巡邏，我
      與我同事都有目睹異議人行向的號誌是紅燈，我們巡邏的
      路線是綠燈。」等語（見該日本院訊問筆錄），參以異議
      人於本院同日調查時亦供稱伊不確定當日有沒有闖紅燈，
      伊是騎很慢過路口，看路口沒有人過馬上就騎過去，是警
      察示意攔停，才知道伊闖紅燈等情（見該日本院訊問筆錄
      ），製單之員警鍾逢裕為依法執行勤務之警員，與異議人
      毫無怨懟，衡情當無自陷偽證罪而構詞誣賴異議人之理，
      復查無積極證據足以證明證人上開證述係屬虛偽，且交通
      警察製單舉發違反處罰條例所列之違規事實，本質上為行
      政處分，係公務員基於職務上之權力，依法就特定之具體
      事件所為之具公法上效果之單方面行政行為，基於公務員
      為公法上行為具有公信力之原則，該行政行為當可被推定
      為真正，其據以依法處分之事實認定亦為正確無誤。本此
      公信原則，乃立法者賦予行政機關制定違反道路交通事件
      統一裁罰標準及處理細則，使執勤警員得當機處分以達其
      維護交通秩序、安全之行政目的。再按執行交通勤務警察
      依法律規定製單舉發違反處罰條例所列之違規事實，並由
      公路主管機關加以處罰，即係行政處分，受處分人不服公
      路主管機關所為之處罰，依道路交通管理處罰條例第八十
      七條之規定向管轄地方法院聲明異議，自屬行政救濟程序
      ，其舉證責任分配，應採民事訴訟上舉證責任分配原則，
      八十七年十月二十八日修正公布之行政訴訟法第一百三十
      六條同揭此旨，而明文規定準用民事訴訟法第二百七十七
      條舉證責任分配之原則。是此，異議人雖以前情置辯，惟
      就騎乘上揭車輛行經台南縣永大路三段與埔聖街口處未有
      闖紅燈行駛乙節，並未提出確實事證以供本院調查，是其
      所辯尚非可信，本院亦查無任何證據足資證明執勤員警有
      捏造事實違法取締之情事存在，則執勤警員本其維護交通
      秩序、安全職責所為之舉發，自應受到合法、正確之推定
      。
五、綜上，異議人有於上述時、地，駕駛上揭機車闖紅燈之違規
    事實，既可認定。則原處分機關引用處罰條例第五十三條第
    一項、第六十三條第一項之規定裁處異議人罰鍰二千七百元
    ，並記違規點數三點，於法並無不當，本件異議無理由，應
    予駁回。
六、據上論結，應依道路交通管理處罰條例第八十七條第二項、
    道路交通案件處理辦法第十九條，裁定如主文。
中　　華　　民　　國　　96　　年　　12　　月　　19　　日
                  交通法庭法　官　鍾邦久
以上正本證明與原本無異。
如不服本裁定應於送達後5日內向本院提出抗告狀（應附繕本）
。
 　　                     書記官　陳慧玲
中　　華　　民　　國　　96　　年　　12　　月　　19　　日
